臺灣高雄地方法院刑事判決　　　　　　　94年度易字第1171號
公　訴　人　臺灣高雄地方法院檢察署檢察官
被　　　告　壬○○
　　　　　　丁○○
　　　　　　甲○○
上列被告等因竊盜案件，經檢察官提起公訴（94年度偵字第308
號、94年度偵字第6815號）及移送併案審理（94年度核退偵字第
37 1號），本院判決如下：
    主  文
壬○○共同連續攜帶兇器竊盜，累犯，處有期徒刑壹年肆月。未
扣案之鐵鎚壹把、電瓶壹個及扣案之乙炔切割器（含氧氣瓶）壹
組，均沒收之。
丁○○共同攜帶兇器竊盜，處有期徒刑陸月，如易科罰金，以參
佰元折算壹日。未扣案之鐵鎚壹把，沒收之。
甲○○共同連續竊盜未遂，處有期徒刑陸月，如易科罰金，以參
佰元折算壹日，未扣案之電瓶壹個，沒收之。
    事  實
一、壬○○前於民國89年間因贓物案件，經本院於89年9 月28日
    以89年度易字第1356號判決判處有期徒刑10月，上訴後，經
    臺灣高等法院高雄分院於90年1 月18日以89年度上易字第19
    95號判決撤銷原審判決，改判有期徒刑10月確定；復於90年
    間因違反商業會計法及稅捐稽徵法等案件，經本院於90年11
    月9 日以90年度訴字第2262號判決各判處有期徒刑3 月，因
    未上訴而確定；再於91年間因毒品危害防制條例（即施用第
    一級及第二級毒品）案件，經本院於91年2 月8 日以90年度
    訴字第2494號判決各判處有期徒刑7 月、4 月，應執行有期
    徒刑9 月，亦因未上訴而確定。嗣上開贓物、違反商業會計
    法及稅捐稽徵法等案件，另經本院於91年7 月23日以91年度
    聲字第1729號裁定應執行有期徒刑1 年3 月，並於91年8 月
    15 日 確定，而該案件與上開毒品危害防制條例接續執行後
    ，於92年4 月4 日縮短刑期假釋出監，至92年10月3 日交付
    保護管束期滿止，因未撤銷假釋，所處有期徒刑視為執行完
    畢。
二、壬○○、丁○○及甲○○均意圖為自己不法之所有，且壬○○、甲○○復基於概括犯意，3 人或單獨或其中2 人基於犯
    意聯絡，竊取如下財物：(一)壬○○於93年12月21日21時許，
    駕駛所有車牌號碼7837─FB號自小貨車搭載丁○○，行經高
    雄縣甲仙鄉西安村和南巷18之6 號「妙音寺」後方空地前，
    因見「妙音寺」所有挖土機停放於該處，2 人乃基於犯意聯
    絡，由壬○○啟動挖土機，將挖土機前方鏟斗及連桿部分依
    托在上開自小貨車後方車廂上，再由壬○○、丁○○分持壬○○所有置於車廂上、客觀上足以殺傷人之生命身體，可資
    認定為兇器使用之鐵鎚1 把（未扣案），以敲擊該鏟斗及連
    桿使之脫落於車廂之方式，竊取該物，得手後，旋由壬○○
    駕駛前開自小貨車搭載丁○○離開現場。(二)又壬○○復承上
    開竊盜犯意，欲竊取該挖土機販售牟利，乃先撥打電話與丁○○，邀約丁○○再至現場行竊，適因丁○○於甲○○所有
    車牌號碼VU─4751號廂型車上睡覺，甲○○乃代為接聽電話
    ，電話中，壬○○即與甲○○基於犯意聯絡，要求甲○○駕
    駛上開廂型車載運所有汽油及電瓶先修理挖土機，並順道搭
    載壬○○至現場，待93年12月22日凌晨至現場後，壬○○、
    甲○○即共同將電瓶、汽油搬至車外，當該2 人（丁○○於
    壬○○撥打電話後迄至現場行竊期間，均在廂行車上睡覺，
    不知行竊之事）加油、裝上電瓶進行修理之際，為「妙音寺
    」義工乙○○發現制止，甲○○乃駕車搭載壬○○、丁○○
    離開現場，致未得逞。嗣因乙○○記下車牌號碼，乃報警循
    線查獲壬○○、丁○○及甲○○3 人，並在壬○○高雄縣甲
    仙鄉○○村○○路24號住處車庫，於壬○○所有車牌號碼78
    37─FB號自小貨車後車廂內起出鏟斗、前連桿等物。(三)甲○○另承上開竊盜犯意，於94年3 月20日晚間某時，駕駛所有
    車牌號碼VU─4751號廂型車行經高雄縣甲仙鄉○○村○○路
    78 巷21 號旁農地前，因見辛○○所有動力噴霧機1 台置於
    農地貨櫃內（非有人居住之建築物），乃徒手竊取該物，並
    搬至車上，得手後旋駕車離去；復於94年3 月21日凌晨4 時
    許，再駕駛上開車輛至高雄縣甲仙鄉東安村「甲仙鄉公所公
    有資源回收場」內，竊取甲仙鄉公所管有之鋁製鍋蓋3 個、
    鐵線1 捲，得手後即駕車離去。嗣於94年3 月21日上午8 時
    50 分 許，甲○○將前開車輛停放於屏東縣里港鄉中和村「
    土庫國小」後方產業道路旁時，為警查獲，並於後車廂起出
    動力噴霧機1 台、鋁製鍋蓋3 個及鐵線1 捲等物。(四)另壬○○再承上開竊盜犯意，於94年3 月29日中午12時35分許，駕
    駛前開車牌號碼7837─FB號自小貨車載運所有乙炔切割器1
    組（含氧氣瓶），前往高雄縣甲仙鄉小林村19林班地內，持
    前開乙炔切割器切割戊○○、己○○所有，由劉丁仁負責管
    理之鐵皮屋上之鐵板，於未得手之際，即為員警王瑞斌當場
    查獲，並扣得壬○○所有供行竊所用之乙炔切割器1 組（含
    氧氣瓶）。
三、案經高雄縣政府警察局旗山分局、屏東縣警查局里港分局報
    告臺灣高雄地方法院檢察署檢察官偵查起訴及移送併案審理
    （報告機關：高雄縣政府警察局旗山分局）。
    理  由
一、訊據被告壬○○、丁○○及甲○○，除被告丁○○坦承竊取
    挖土機鏟斗及前連桿之事實外，其餘被告均否認竊盜犯行。
    被告壬○○辯稱：挖土機已停放於現場3 年多，且外觀以藤
    枝覆蓋，伊曾詢問妙音寺長工該挖土機是否為廟寺所有，該
    長工表示不是，其以為沒棄置不用，就修理挖土機，會取走
    鏟斗、前連桿係因車子無法爬坡，故將鏟斗、前連桿置於車
    上，使後輪容易抓地，之後雖曾再至現場修理，但妙音寺長
    工表示不要修理，伊就離去；至竊取鐵皮部分，因尤樂山友
    人將所有停放於高雄縣甲仙鄉小林山上之鐵牛車送予尤樂山
    ，尤樂山復將之轉送予伊，其案發當天乃開車至現場切割鐵
    牛車，並未切割鐵皮等語。被告甲○○則以：93年12月22日
    ，因壬○○表示他車子已載有鏟斗，要求其載運電瓶、汽油
    上山，並順道搭載壬○○，至現場後，妙音寺人員就上前表
    示不要修理，伊就離開；至噴霧機、鋁製鍋蓋及電線等物，
    係「阿突」要其至高雄縣甲仙鄉○○村○○道路載運，並表
    示那是沒人要的等語置辯。
二、經查：
  (一)竊取挖土機、鏟斗及前連桿部分：
  查被告壬○○於93年12月21日21時許，駕駛所有車牌號碼78
    37─FB號自小貨車搭載丁○○，行經高雄縣甲仙鄉西安村和
    南巷18之6 號「妙音寺」後方空地前，因見「妙音寺」所有
    挖土機停放於該處，被告壬○○乃啟動挖土機，將挖土機前
    方鏟斗及連桿部分依托在上開自小貨車後方車廂上，再由被
    告壬○○、丁○○分持被告壬○○所有置於車廂上之鐵鎚1
    把（未扣案），以敲擊該鏟斗及連桿使之脫落於車廂之方式
    ，取得該物；俟被告壬○○復撥打電話邀約丁○○再至現場
    修理挖土機，適因被告丁○○於被告甲○○所有車牌號碼VU
    ─4751號廂型車上睡覺，被告甲○○乃代為接聽電話，電話
    中，被告壬○○即要求被告甲○○駕駛所有廂型車載運所有
    汽油及電瓶修理挖土機，並順道搭載被告壬○○至現場，待
    93年12月22日凌晨至現場後，被告壬○○、甲○○即共同將
    電瓶、汽油搬至車外，於加油、裝上電瓶進行修理之際，為
    「妙音寺」義工乙○○發現制止，被告甲○○乃駕車搭載被
    告壬○○、丁○○離開現場，嗣因乙○○記下車牌號碼，乃
    報警循線於被告壬○○高雄縣甲仙鄉○○村○○路24號住處
    車庫內，在被告壬○○所有車牌號碼7837─FB號自小貨車後
    車廂內起出鏟斗、前連桿等物之事實，除為被告3 人列為不
    爭執之事項外（詳本院卷第34頁倒數第5 行以下），並經被
    告丁○○、甲○○於本院證述綦詳（詳本院卷第77頁至第79
    頁、第80頁至第82頁），核與證人即「妙音寺」義工乙○○
    於警詢、偵查及本院審理中證述之情節相符（詳警卷(一)第9
    頁、偵查卷(一)第31頁、本院卷第61頁至第64頁），復有扣押
    筆錄、扣押物品目錄、扣押物品收據、贓物領據及照片可資
    佐證（詳警卷(一)第10頁至第19頁）。是此部分之事實，堪以
    認定【本件卷內所有證據資料部分，被告3 人及檢察官均同
    意可當證據使用（詳本院卷第35頁至第37頁），本院審酌上
    開證據作成時之情況，認為適當，依刑事訴訟法第159 條之
    5 第1 項規定，應有證據能力】。
  又被告壬○○、甲○○雖以前開情詞置辯，且被告丁○○亦
    陳稱：會取走鏟斗、前連桿係因車子無法爬坡，故將鏟斗、
    前連桿置於車上，使後輪容易抓地等語。惟：
  (1)證人即「妙音寺」義工乙○○於本院審理中證陳：挖土機係
    寺廟路崩塌時才使用，可以發動，不可能沒有人的，隨便賣
    亦可以賣很多錢等語（詳本院卷第62頁第7 行至第11行、第
    16 行 至第20行）；而證人即「妙音寺」義工庚○○亦於偵
    查及本院審理中證陳：挖土機係寺廟信徒捐款所購買，大概
    買了10年，為寺廟所有，由其駕駛及保養，伊假日會去幫忙
    ，挖土機係於路崩時供交通輸導之用，有時鄉公所於山崩時
    ，亦會要求以該挖土機配合挖路，如未使用，係停放於廟裏
    竹林邊，以避免日曬，約2 個月保養1 次等語（詳偵查卷(一)
    第32 頁 ；本院卷第65頁倒數第5 行以下、第66頁倒數第5
    行以下）。準此，前開挖土機係「妙音寺」所有，平時於山
    崩時供交通輸導之用，且平均每2 月保養1 次，足見該挖土
    機並非棄置不用甚明。再者，挖土機係屬重機具，重量甚重
    ，價值不菲，並非無價值之物，如以廢鐵論斤販賣，亦有相
    當之價值，而被告3 人教育程度均在國中以上（詳警卷(一)第
    1 、3 、6 頁至教育程度欄），智識能力不低，對此自難推
    諉不知，縱該挖土機上有藤蔓覆蓋，亦無法推認無人使用、
    或有棄置之意思，欲取走該物之前，仍因詢問廟寺是否有棄
    置之意思，如未經許可，即擅自取走該物，難謂無竊盜之意
    思。而該挖土機仍有功用，並非棄置之物，已如前述，且應
    為「妙音寺」人員所知悉之事，如被告壬○○曾詢問廟方該
    挖土機是否為廟方，廟方人員豈會表示不是；此外，復參以
    證人乙○○證陳：印象中未曾有人詢問其該挖土機是否還有
    使用等語（詳本院卷第64頁倒數第10行至第7 行），足見被
    告壬○○辯陳：伊曾詢問妙音寺長工該挖土機是否為廟寺所
    有，該長工表示不是，其以為棄置不用等語，不可採信。
  (2)又被告壬○○自承：該挖土機已置於現場約3 年等語（詳本
    院卷第32頁第17行），顯見其經常前往「妙音寺」置放挖土
    機之現場，則在駕車經常來往多次之際，應知所有自小貨車
    之車況，如該車無法爬坡，且如加裝重物有助於車輪抓地，
    其於93年12月21日21時前往案發現場時，應已事先預備重物
    置物置於後車廂上，衡情應無在明知車況無法爬坡下，仍未
    預備重物而執意行經案發地點，徒增爬坡不便；再者，被告
    江盟淵於本院陳稱：93年12月22日，被告壬○○表示他車輛
    已載有鏟斗，要其順便載被告壬○○至案發現場等語（詳本
    院卷第33頁第7 行以下），被告壬○○於93年12月21日，如
    係暫時借用鏟斗及前連桿爬坡，則被告壬○○於93年12月22
    日再至案發現場，在有被告甲○○車輛相助下，為何不利用
    被告甲○○車輛裝載鏟斗、前連桿至案發地點返還，反而要
    求被告甲○○載其至案發現場修理挖土機；況一般而言，車
    輛爬坡力量原則上應與車輛載重重量成反比，即載重愈輕，
    車輛無庸負擔過多重量而容易爬坡，反之，如載重愈重，則
    車輛須負擔額外之重量，更不易爬坡，豈有在車輛無法爬坡
    之情形下，再負載重物，使車輛更難爬坡，是被告壬○○、
    丁○○辯陳：會取走鏟斗、前連桿係因車子無法爬坡，故將
    鏟斗、前連桿置於車上，使後輪容易抓地等語，尚難採信。
    職此，被告壬○○、丁○○持鐵鎚取走挖土機之前連桿、鏟
    斗等物，應係基於共同竊盜之意思，而非借用鏟斗、前連桿
    等物助於爬坡甚明。
  (3)另證人乙○○於偵查及本院審理中證陳：93年12月22日上午
    8 時40分許，伊至「妙音寺」後方空地接水管時，見到1 輛
    客貨共用車，其中1 人（即被告丁○○）在車內睡覺，其餘
    2 人（即被告壬○○、甲○○）在拆挖土機零件，要以挖土
    機將履帶吊入車內，之後伊上前制止，並入廟寺叫師父，出
    來後，他們就開那部客貨車離開，速度很快等語（詳偵查卷
    (一)第31頁；本院卷第61頁第11行以下、第63頁倒數第8 行以
    下）；而被告甲○○亦於本院證稱：93年12月22日凌晨5 時
    50分許，係被告壬○○提議要修理挖土機，伊開車到現場後
    ，由被告壬○○修理，伊搬電瓶上去等語（詳本院卷第80頁
    第14行以下、第81頁第3 行至第7 行）。準此，因被告壬○○、甲○○（被告丁○○於被告壬○○撥打電話後迄至現場
    行竊期間，均在廂行車上睡覺，不知行竊之事，亦未參與行
    竊，此部分詳如後述）係利用凌晨5 時50分至現場修理挖土
    機，當時係冬季期間，仍屬日沒，如被告壬○○已知該挖土
    機是他人棄置之物，修理後取走該物應非違法，為何不於白
    天修理，反利用夜間修理，其於夜間修理之目的，無非係利
    用夜深無人之際，趁隙於修理後再竊取該挖土機，而被告甲○○於深夜接獲被告壬○○電話後，應知深夜修理挖土機實
    有違常態，其仍同意載運電瓶、汽油，並順道搭載被告壬○○至案發現場，且事後與被告壬○○共同參與拆卸挖土機零
    件，欲以挖土機將履帶吊入其車上，當被證人乙○○發現後
    制止，旋加速逃離現場，難謂不知修理後再竊取該挖土機之
    事實，是就竊取挖土機部分，被告壬○○、甲○○應有犯意
    聯絡及行為分擔。
  (4)從而，被告壬○○、丁○○共同攜帶鐵鎚竊取挖土機鏟斗、
    前連桿；被告壬○○、甲○○共同竊取挖土機未遂等事實，
    均堪以認定。
  (二)被告甲○○竊取動力噴霧機、鋁製鍋蓋及電線部分：
  查被告甲○○於94年3 月20日晚間某時，駕駛所有車牌號碼
    VU─4751號廂型車行經高雄縣甲仙鄉○○村○○路78巷21號
    旁農地前，因見被害人辛○○所有動力噴霧機1 台置於農地
    貨櫃內（非有人居住之建築物），乃徒手竊取該物，並搬至
    車上，得手後旋駕車離去；復於94年3 月21日凌晨4 時許，
    再駕駛上開車輛至高雄縣甲仙鄉東安村「甲仙鄉公所公有資
    源回收場」內，竊取甲仙鄉公所管有之鋁製鍋蓋3 個、鐵線
    1 捲，得手後即駕車離去，嗣於94年3 月21日上午8 時50分
    許，甲○○將前開車輛停放於屏東縣里港鄉中和村「土庫國
    小」後方產業道路旁時，為警查獲，並於後車廂起出動力噴
    霧機1 台、鋁製鍋蓋3 個及鐵線1 捲等物之事實，業據被告
    甲○○於警詢及偵查中自白在卷【詳警卷(二)第2 頁背面至第
    3 頁；偵查卷(二)第7 頁、第19頁倒數第5 行後段、第29頁第
    1 行以下（不含與「阿突」共同行竊部分）】，並經證人即
    高雄縣甲仙鄉公所員工丙○○、證人即被害人辛○○分別於
    警詢、偵查及本院審理中證陳明確（詳警卷(二)第4 頁至第5
    頁；偵查卷(二)第13頁至第14頁、第23頁至第25頁；本院卷第
    68 頁 至第72頁）；此外，復有扣押筆錄、扣押物品目錄、
    收據、贓物認領保管單、偵查報告及照片在卷可資佐證（詳
    警卷(二)第13頁至第15頁、第18頁至第23頁；偵查卷(二)第26頁
    ）。
  被告甲○○事後翻異前供，雖於本院改稱：動力噴霧機1 台
    、鋁製鍋蓋3 個及鐵線1 捲等物，均在辛○○住處旁之產業
    道路拿的，係跟「阿突」一起去的，其中鋁製鍋蓋、鐵線等
    物，伊以為是「阿突」在回收場拿的，所以才向警察表示係
    回收場之東西等語（詳本院卷第96頁）。惟查：被告甲○○
    已於警詢中坦承上開犯行，除表明本件犯行並無其他共犯（
    詳警卷(二)第2 頁背面倒數第3 行以下），並具體指明行竊之
    地點（詳警卷(二)第21頁上方相片），嗣雖辯陳本件另有共犯
    等語，但(1)先陳稱：動力噴霧機係被查獲前1 天晚上，林裕
    峰要其去他家載至里港回收場賣等語（詳偵查卷(二)第17頁）
    ；(2)待林裕峰於偵查中證陳：94年3 月間，未曾將動力噴霧
    機交予被告甲○○等語（詳偵查卷(二)第28頁）後，被告甲○○則改稱：動力噴霧機係伊與「阿突」未經他人同意拿來的
    （詳偵查卷(二)第29頁）；(3)再於本院改稱：動力噴霧機、鋁
    製鍋蓋及鐵線等物係「阿突」要其開車至高雄縣甲仙鄉○○
    村○○道路載運等語（詳本院卷第33頁倒數第14行以下）；
    電動噴霧機係自己1 人犯案（詳本院卷第93頁倒數第7 行以
    下）。因被告甲○○就同一事實前後所述並不一致，且頗有
    差異，如其確與「阿突」共同犯案，或由「阿突」行竊後再
    由其載運，為何不於警詢中陳述上開事實，且當檢察官詢以
    何人竊取動力噴霧機時，反而卸責供述係證人林裕峰要其至
    現場載運，而未指出係「阿突」涉案，是本院認被告甲○○
    事翻異前供，應不可採信，自無法僅憑被告甲○○單方面無
    從查證之陳述，即認本件係由其與「阿突」共同犯案，或由
    「阿突」行竊後再由其載運，本件應係被告甲○○單獨竊取
    動力噴霧機、鋁製鍋蓋及鐵線等物。公訴人認被告與「阿突
    」共同竊取動力噴霧機，容有誤會。
  (三)被告壬○○竊取鐵皮部分：
    被告壬○○固以前開情詞置辯，且證人姚元能於偵查中證陳
    ：伊有一部鐵牛車停放於小林村山上，已壞了將近10年，94
    年3 、4 月間，因尤樂山表示要拆卸該車可用零件，伊就將
    鐵牛車送予尤樂山，並告知車輛停放位置，未帶尤樂山上山
    見該車等語（詳併案偵查卷第29頁至第30頁）；而證人尤樂
    山亦於偵查中證稱：今年過年前，姚元能表示要將鐵牛車送
    予伊，該車停放在小林山上，姚元能只說車輛停在何處，未
    帶其上山查看該車，94年3 月中旬，伊開車載壬○○上山查
    看該車，並沿路詢問姚元能，之後在19林班地見到該車，上
    山之前，伊就表示要將該車送予壬○○，94年3 月29日當天
    不知壬○○要割廢鐵等語（詳併案偵查卷第28頁至第29頁）
    。然：
  被告壬○○被警查獲後，於製作警詢筆錄時，僅表示係尤樂
    山（筆錄誤為尤富山）叫其至19林班地割廢鐵等語（詳併案
    警卷第2 頁第6 行至第9 行、倒數第8 行以下），並未表示
    鐵牛車之事；又被告壬○○雖於偵查中陳稱：昨天（即94年
    3 月29日）上午10時尤樂山至其家中，要伊攜帶乙炔切割器
    至19林班地切割鐵牛車，因車輛爬不上去，故將車將在案發
    現場等語（詳併案偵查卷(二)第14頁），但其中關於尤樂山要
    被告壬○○攜帶切割器割鐵牛車之證詞，亦與尤樂山前開證
    述不符，則被告壬○○至19林班地之目的，是否係割鐵牛車
    廢鐵，已非無疑。
  況證人即查獲員警王瑞斌於偵查及本院審理中證述：到達現
    場後就衝過去，發現被告壬○○站在貨車車尾，車上有乙炔
    及氧氣，被告壬○○手持切割器，當時切割器雖已熄火，但
    經碰觸後仍有熱度，應係剛剛熄掉，就實施逮捕，鐵皮屋上
    去係林班地，沒有路，有人租地種植水果，附近僅有被告所
    有3 噸半貨車，並未發現鐵牛搬運車等語綦詳（詳本院卷第
    73頁至第74頁），則被告壬○○辯稱：伊欲持切割器切割鐵
    牛車等語，已難採信。基於上開證詞，並參以依現場查獲相
    片所示（詳併案警卷第22頁至第26頁），被告係將貨車停放
    於遭破壞之鐵皮屋前，旁邊另有1 鐵皮屋（詳第22頁相片，
    尚未被切割鐵皮），該鐵皮屋前方仍有空地，切割器連結線
    係往遭破壞鐵皮屋方向延伸（詳第24頁上方相片、第25頁下
    方相片），貨車車尾仍有空地，外圍係數木圍繞（詳第25頁
    下方相片、第26頁上開相片），因被告壬○○係駕車通過樹
    木進入該遭破壞之鐵皮屋所在地，如確有鐵牛車在該鐵皮屋
    上方林地上，被告壬○○既欲切割鐵牛車，在前方仍有空地
    下，應將貨車往前行駛，以利攜切割器拉線往上方林地切割
    鐵牛車，豈有將車輛停於遭破壞之鐵皮屋前，且將連結線往
    遭破壞之鐵皮屋方向延伸，而非往上方林地延伸，亦徵被告
    壬○○至鐵皮屋所在地之目的，係為切割竊取鐵皮屋上之鐵
    皮，並非切割鐵牛車。從而，被告壬○○既將車輛停於遭破
    壞之鐵皮屋前，且切割器仍留有餘溫，足見被告壬○○係以
    切割器切割鐵皮甚明。
  (四)綜上，本件事證明確，被告3 人竊盜或加重竊盜犯行，均堪
    以認定。
三、核被告壬○○所為，係犯刑法第320 條第3 項、第1 項竊盜
    未遂罪【即竊取挖土機及鐵皮部分。其中竊取鐵皮部分，併
    案意旨認乙炔切割器係屬兇器，被告壬○○應係成立攜帶兇
    器竊盜未遂罪，惟刑法第321 條第1 項第3 款攜帶兇器竊盜
    罪所稱之兇器，乃依一般社會觀念足以對人之生命、身體、
    安全構成威脅，而具有危險性之「器械」而言（最高法院92
    年度臺非字第38號判決意旨參照），而乙炔切割器通常係供
    切割之用，其外觀不若剪刀、起子、鉗子或鐵鎚等物，可藉
    由銳利之型式、夾傷及重擊人之方式，對人之生命身體產生
    高度危險，客觀上亦難認其有兇器之作用；況乙炔切割器如
    未連接氧氣瓶，無法噴火，是單就乙炔切割器而言，無法因
    噴火而對人產生威脅，且乙炔切割器連接氧氣瓶後，體積、
    重大龐大，亦與兇器可隨身攜帶之社會通念不符，尚難認係
    兇器，否則將擴大兇器文義範圍，而有違罪刑法定主義，併
    案意旨認係兇器，容有誤會。其中竊取挖土機部分，並無證
    據證明被告丁○○（詳後述）亦參與犯罪，僅能成立普通竊
    盜未遂罪，是公訴人認被告壬○○犯結夥三人竊盜未遂罪，
    容有誤會，惟起訴基本事實同一，起訴法條應予變更】及同
    法第321 條第1 項第3 款攜帶兇器竊盜罪【即竊取挖土機鏟
    斗及前連桿部分，因鐵鎚藉由敲擊之方式可對人之生命、身
    體、安全構成威脅，客觀上可資認定為兇器使用，被告壬○○持鐵鎚竊盜，應係成立攜帶兇器竊盜罪，公訴認係普通竊
    盜罪，容有誤會，惟起訴基本事實同一，起訴法條應予變更
    。另連續犯之成立，除主觀上須基於一個概括之犯意外，客
    觀上須先後數行為，逐次實施而具連續性，侵害數個同性質
    之法益，其每一前行為與次行為，依一般社會健全觀念，在
    時間差距上，可以分開，在刑法評價上，各具獨立性，每次
    行為皆可獨立成罪，構成同一之罪名，始足當之；如數行為
    於同時同地或密切接近之時地實施，侵害同一之法益，各行
    為之獨立性極為薄弱，依一般社會健全觀念，在時間差距上
    ，難以強行分開，在刑法評價上，以視為數個舉動之接續施
    行，合為包括之一行為予以評價，較為合理，則屬接續犯，
    而為包括之一罪（最高法院86年度臺上字第3295號判例意旨
    參照）。本件被告壬○○竊取挖土機、鏟斗及前連桿等物，
    其中鏟斗、前連桿固屬挖土機之附屬物，惟因上開2 件犯行
    前後已相差近9 小時（即93年12月21日21時至93年12月22日
    凌晨5 時50分），在時間差距上，已有相當距離，並非密接
    ，各具獨立性，應非接續犯】。核被告丁○○所為，係犯刑
    法第321 條第1 項第3 款攜帶兇器竊盜罪【即竊取挖土機鏟
    斗及前連桿部分，因鐵鎚客觀上可資認定為兇器使用，被告
    丁○○持鐵鎚竊盜，應係成立攜帶兇器竊盜罪，公訴認係普
    通竊盜罪，容有誤會，惟起訴基本事實同一，起訴法條應予
    變更】。核被告甲○○所為，係犯刑法第320 條第1 項竊盜
    罪（即竊取動力噴霧機、鋁製鍋蓋及鐵線等物）及同法第
    320 條第3 項、第1 項竊盜未遂罪【即竊取挖土機部分。因
    此部分並無證據證明被告丁○○（詳後述）亦參與犯罪，僅
    能成立普通竊盜未遂罪，是公訴人認被告甲○○犯結夥三人
    竊盜未遂罪，容有誤會，惟起訴基本事實同一，起訴法條應
    予變更】。又竊取鏟斗、前連桿部分，被告壬○○、丁○○
    間；竊取挖土機部分，被告壬○○、甲○○間，各有犯意聯
    絡及行為分擔，均為共同正犯。再者，被告壬○○先後3 次
    竊盜未遂、加重竊盜犯行；被告甲○○先後3 次竊盜、竊盜
    未遂犯行，均時間緊接，方法相同，所犯又各係構成要件相
    同之罪名，顯均係基於概括犯意反覆為之，為連續犯，應各
    依刑法第56條之規定，分別從一重論以共同連續攜帶兇器竊
    盜罪（即被告壬○○與丁○○共同竊取鏟斗、前連桿部分）
    、從一重論以情節較重之共同連續竊盜未遂罪行（即被告甲○○與壬○○共同竊取挖土機部分，因該次竊取物品為挖土
    機，價值遠高於動力噴霧機、鋁製鍋蓋及鐵線等物，且該次
    係由被告甲○○與壬○○2 人參與），並均加重其刑。另被
    告江盟淵所犯前開竊取挖土機犯行，因已著手於犯罪行為之
    實施而未遂，應依刑法第26條前段規定，減輕其刑，並先加
    而後減【被告壬○○竊取挖土機、鐵皮部分，雖亦已著手於
    犯罪行為之實施而未遂，但因從一重論以連續攜帶兇器竊盜
    罪後，事實上不發生減輕其刑之效果】。此外，被告壬○○
    前於89 年 間因贓物案件，經本院於89年9 月28日以89年度
    易字第1356號判決判處有期徒刑10月，上訴後，經臺灣高等
    法院高雄分院於90年1 月18日以89年度上易字第1995號判決
    撤銷原審判決，改判有期徒刑10月確定；復於90年間因違反
    商業會計法及稅捐稽徵法等案件，經本院於90年11月9 日以
    90年度訴字第2262號判決各判處有期徒刑3 月，因未上訴而
    確定；再於91年間因毒品危害防制條例（即施用第一級及第
    二級毒品）案件，經本院於91年2 月8 日以90年度訴字第24
    94號判決各判處有期徒刑7 月、4 月，應執行有期徒刑9 月
    ，亦因未上訴而確定。嗣上開贓物、違反商業會計法及稅捐
    稽徵法等案件，另經本院於91年7 月23日以91年度聲字第17
    29號裁定應執行有期徒刑1 年3 月，並於91年8 月15日確定
    ，而該案件與上開毒品危害防制條例接續執行後，於92年4
    月4 日縮短刑期假釋出監，至92年10月3 日交付保護管束期
    滿止，因未撤銷假釋，所處有期徒刑視為執行完畢等情，有
    臺灣高等法院被告前案紀錄表、臺灣高雄地方法院檢察署刑
    案資料查註紀錄表可參，其受有期徒刑執行完畢後，5 年內
    再犯有期徒刑以上之本罪，為累犯，應依刑法第47條之規定
    ，加重其刑，並依法遞加之。爰審酌被告3 人均正值青年，
    竟不知上進，竊取他人物品，行為實有非議之處，並參以被
    告丁○○雖有部分細節陳述不實，但坦承大部分犯行；而被
    告壬○○、甲○○2 人在事證已甚明確下，仍執意否認犯行
    ，態度非佳；及本件並未達成和解，竊取物品價值等一切情
    狀，分別量處如主文所示之刑，其中被告丁○○、甲○○部
    分，併諭知易科罰金之折算標準。末查，扣案之乙炔切割器
    （含氧氣瓶）1 組，為被告壬○○所有供犯竊取鐵皮所用之
    物；而未扣案之鐵槌1 把，則為被告壬○○所有供被告壬○○、丁○○共同竊取鏟斗、前連桿所用之物；另未扣案之電
    瓶1 個，則為被告甲○○所有供被告壬○○、甲○○共同竊
    取挖土機所用之物，應均依刑法第38條第1 項第2 款規定，
    宣告沒收之（其中電瓶及鐵鎚部分，雖未扣案，但無證據證
    明業已滅失，仍應沒收之）。至汽油部分，雖為被告甲○○
    所有供被告壬○○、甲○○共同竊取挖土機所用之物，雖未
    扣案，且亦無證據證明業已滅失，然汽油係屬消耗品，為免
    執行之困難，爰不宣告沒收之。
四、移送併案審理部分（即臺灣高雄地方法院檢察署94年度核退
    偵字第371 號，被告壬○○竊取鐵皮部分），因與被告壬○○竊取挖土機、鏟斗及前連桿等起訴論罪科刑部分，具有連
    續犯之裁判上一罪關係，為起訴效力所及，基於審判不可分
    原則，本院自應併予審究。至該竊取鐵皮犯行，依查獲現場
    相片所示（詳併案警卷第24頁下方相片），雖車上有起子及
    扳手等物，惟對照同頁上方同一車上場景相片，並無該物存
    在，顯見被告壬○○被查獲後，其貨車並無起子及扳手等物
    ，係嗣後始置於車上，基於被告壬○○一再否認竊取鐵皮，
    且警方亦未查扣該物，尚無證據證明被告壬○○曾持該兇器
    竊盜，僅能論以竊盜未遂。另再觀之查獲現場照片（詳併案
    警卷第22頁相片），該鐵皮屋雖有毀損之情事，但因被告壬○○被警查獲時，僅手持切割器，未實際目睹被告壬○○切
    割鐵皮之情形（詳前證人王瑞斌證詞）；且證人即鐵皮屋管
    理者劉丁仁亦於偵查中證陳：早在前2 天那房子已被拆過等
    語（詳併案偵查卷(一)第22頁倒數第6 行），在該鐵皮屋被拆
    過後至被告壬○○犯案之前，仍有2 天，無法排除他人仍有
    可能竊取鐵皮，是依現存證據資料，無法認定被告壬○○亦
    有毀損建築物之情事而應併案審理，附此敘明。
四、不另為無罪判決部分：
  (一)公訴意旨略以：被告丁○○復與被告壬○○、甲○○共同意
    圖為自己不法之所有，於93年12月22日凌晨5 時50分許，由
    被告甲○○駕駛所有車牌號碼VU─4751號廂型車，載運汽油
    及電瓶，並搭載被告丁○○、壬○○至現場，欲修理挖土機
    後變賣圖利，於行修理之際，為「妙音寺」義工乙○○發現
    制止，被告甲○○乃駕車搭載被告壬○○、丁○○離開現場
    ，致未得逞等情。因認被告丁○○另涉刑法第321 條第2 項
    、第1 項第4 款結夥3 人竊盜未遂罪等語。
  (二)按犯罪事實應依證據認定之，無證據不得認定其犯罪事實；
    又不能證明被告犯罪，應諭知無罪之判決，刑事訴訟法第15
    4 條第2 項及第301 條第1 項前段分別定有明文。公訴人認
    被報丁○○涉犯上開犯行，無非係以被告丁○○於被告壬○○、甲○○行竊時，曾在現場，資為論罪依據。訊據被告丁○○堅決否認有何結夥3 人竊盜未遂罪，辯稱：行竊前後，
    伊均在被告甲○○車上睡覺，不知行竊之事，亦未參與行竊
    等語。經查：被告壬○○撥打電話欲邀約丁○○再至現場行
    竊時，適因被告丁○○於被告甲○○所有車牌號碼VU─4751
    號廂型車上睡覺，被告甲○○乃代為接聽電話，嗣被告甲○○載運所有汽油及電瓶修理挖土機，並順道搭載被告壬○○
    至現場行竊時，被告丁○○均在廂行車上睡覺等情，業據被
    告甲○○於本院證述明確（詳本院卷第81頁至第82頁）；且
    證人乙○○亦於本院審理中證陳：伊見到2 人行竊，另1 人
    在車上睡覺等語綦詳（詳本院卷第61頁倒數第11行以下）。
    準此，被告丁○○於被告壬○○等人竊取挖土機前後，均在
    被告甲○○車上睡覺，不知行竊之事，亦未參與行竊，尚難
    認其與被告壬○○、甲○○有犯意聯絡及行為分擔，公訴人
    認被告丁○○另涉結夥3 人竊盜未遂罪，容有誤會。此外，
    復查無其他積極證據足資證明被告丁○○有公訴人所指之犯
    行，不能證明其犯罪，依法原應為無罪判決之諭知，惟公訴
    人認被告丁○○竊取挖土機犯行，與前開起訴論罪科刑之竊
    取鏟斗、前連桿犯行，具有連續犯之裁判上一罪關係，爰不
    另為無罪判決之諭知。
據上論斷，應依刑事訴訟法第299 條第1 項前段、第300 條，刑
法第28條、第56條、第320 條第3 項、第1 項、第321 條第1 項
第3 款、第26條前段、第47條、第38條第1 項第2 款、第41條第
1項 前段，罰金罰鍰提高標準條例第1 條前段、第2 條，判決如
主文。案經檢察官王俊力到庭執行職務。
中　　華　　民　　國　　94　　年　　11　　月　　15　　日
                  刑事第一庭    審判長法  官 黃建榮
                                      法  官 陳宛榆
                                      法  官 方百正
以上正本證明與原本無異。
如不服本判決，應於收受送達後10日內向本院提出上訴書狀。
中　　華　　民　　國　　94　　年　　11　　月　　15　　日
　　　　　　　　　　　　　　　　　    書記官 郭素蓉
附錄本案論罪科刑法條：
刑法第320條
意圖為自己或第三人不法之所有，而竊取他人之動產者，為竊盜
罪，處5 年以下有期徒刑、拘役或500 元以下罰金。
意圖為自己或第三人不法之利益，而竊佔他人之不動產者，依前
項之規定處斷。
前二項之未遂犯罰之。
刑法第321條
犯竊盜罪而有左列情形之一者，處6 月以上、5 年以下有期徒刑
：一於夜間侵入住宅或有人居住之建築物、船艦或隱匿其內而犯
之者。
二  毀越門扇、牆垣或其他安全設備而犯之者。
三  攜帶兇器而犯之者。
四  結夥三人以上而犯之者。
五  乘火災、水災或其他災害之際而犯之者。
六  在車站或埠頭而犯之者。
前項之未遂犯罰之。
